【裁判字號】    97,消債更,1244
【裁判日期】    980204
【裁判案由】    更生事件
【裁判全文】
臺灣板橋地方法院民事裁定          97年度消債更字第1244號
聲  請  人  甲○○
上列當事人因消費者債務清理事件聲請更生，本院裁定如下：
    主  文
聲請人甲○○自中華民國98年2月9日17時起開始更生程序。
命司法事務官進行本件更生程序。
    理  由
一、按債務人與金融機構協商成立者，不得聲請更生或清算。但
    因不可歸責於己之事由，致履行顯有重大困難者，不在此限
    ；次按法院開始更生程序之裁定，應載明其年、月、日、時
    ，並即時發生效力；又法官裁定開始更生或清算程序後，得
    命司法事務官進行更生或清算程序，消費者債務清理條例第
    151 條第 5項、第45條第 1項、第16條第 1項分別定有明文
    。
二、本件債務人聲請更生，核其主張略以：其因有不能清償債務
    之情事，目前債務總金額為新臺幣（下同） 0000000元，消
    費者債務清理條例施行前，曾於民國95年間已依中華民國銀
    行公會會員辦理消費金融案件無擔保債務協商機制，與國泰
    世華商業銀行股份有限公司達成協商，雙方約定聲請人自95
    年8月起，分120期，利率2.00%，每月10日以25427元依各債
    權銀行債權金額比例清償各項債務，直至全部清償為止；而
    協商成立時，其任職於南港輪胎股份有限公司，依其95年度
    綜合所得稅各類所得資料清單所示，每月平均可支配所得為
    36829元（見本卷第6頁），然於97年元月，該公司之臺北廠
    關廠，致其處於失業狀態，不得已僅能以領取失業救濟補助
    ，暫時維持基本生活開銷，該失業情事，實非當初與銀行協
    商成立所能預見，故其不得已毀諾，應得以該等事由為更生
    之聲請等語。
三、查聲請人之主張，有華南商業銀行帳號000000000000號活期
    儲蓄存款存摺、財團法人金融聯合徵信中心債權人清冊、當
    事人綜合信用報告、臺北縣板橋市公所身心障礙生活補助證
    明書、協議書、無擔保債務還款計劃、勞工保險被保險人投
    保資料表及南港輪胎股份有限公司97年12月12日南總字第
    097216號函、國泰世華銀行97年12月18日民事陳報狀附卷足
    憑。查聲請人因任職單位關廠被資遣，致無法履行協商條件
    而毀諾協商條件，核屬不可歸責於己致履行顯有重大困難之
    事由，又本件查無聲請人有本條例第6 條第3 項、第8 條或
    第46條各款所定駁回更生聲請之事由存在，則其聲請更生，
    應屬有據，爰依首開規定命司法事務官進行本件更生程序，
    裁定如主文。
中    華    民    國    98    年    2     月    4     日
                  民事第三庭    法      官  陳映如
上為正本係照原本作成
如不服本裁定，應於裁定送達後10日內，以書狀向本院提出抗告
，並繳納抗告費新臺幣1千元
中    華    民    國    98    年    2     月    4     日
                                書  記  官  李錦輝


司法院資訊處製作；財團法人民間司法改革基金會備份。
